---
title: "每週一圖作業"
output: html_document
params:
  組員: ["曾雨晴"]  
  學號: ["410773017"]
---

#### 環境設定

以下為老師執行時一定會存在的環境設定
```{r basic setup, message=FALSE, echo=TRUE, eval=T}
library(dplyr); library(stringr); library(ggplot2); library(plotly); library(lubridate); library(readr); library(tidyr); library(showtext)

font_add("QYuan","C:/Users/User/Downloads/cwTeXQYuan-Medium.ttf") # 新增字體
showtext_auto(enable=TRUE) #啟用字體
theme_set(theme_classic())
knitr::opts_chunk$set(out.width='80%', fig.asp=.75, fig.align='center', fig.showtext=T)
```

#### 資料處理

此部份在做：

  * 原始Rda資料引入（即引入**dataList**物件）；
  
  * 資料清理成作圖用graphData物件。

請將你最原始的資料連同作業一起上傳到作業上傳網址：  
  * 若「原始資料為網頁下載」，且下載指令寫在data cleaning chunk裡的話，可以不用上傳「資料」。  
  * 若原始資料有很多個檔案，請先引入成data frame並存在「一個」.Rda檔裡上傳（如`example_data.Rda`檔）。  

資料檔引入到進入作圖前的資料處理請寫在下面區塊，分二部份：

  * 資料處理  
  * 作圖用資料物件生成
  
```{r data cleaning, echo=TRUE, eval=T}
library(readr)
cigaretteRate<- read_csv("https://drive.google.com/uc?export=download&confirm=jeak&id=1JB2eNShp5I4TgF_GMtz_GbKbWiNCpSAU")
graphData<-list()
cigaretteRate%>%
  slice(c(7:12))%>%
  gather(contains("吸菸率"),
         key="吸菸率類型",value="比率")->cigaretteRate_gather
Year=c("93","93","93","93","93","93","94","94","94","94","94","94","95","95","95","95","95","95","96","96","96","96","96","96","97","97","97","97","97","97","98","98","98","98","98","98","99","99","99","99","99","99","100","100","100","100","100","100","101","101","101","101","101","101","102","102","102","102","102","102","103","103","103","103","103","103","104","104","104","104","104","104","105","105","105","105","105","105")
cigaretteRate_gather%>%
  slice(c(1:78))%>%
  mutate(
    教育別=str_sub(分析項目,5,),
    分析項目=as.factor(分析項目),
    比率=as.numeric(比率),
    年=as.integer(Year)+1911)->graphData$cigaretteRate
```

#### 繪圖程式

```{r graph, echo=T, eval=T}
library(scales)
library(colorspace)
library(shiny)
library(shinyjs)
colorspace::sequential_hcl(n = 7, h = c(0, -100), c = c(80, NA, 40), l = c(40, 75), power = c(1, 1), register = "Palette1")
graphData$cigaretteRate%>%
  ggplot(aes(x=年,y=比率,color=教育別))+
  geom_line(aes(linetype=教育別))+
   scale_linetype_manual(
    values=c("15","24","34","51","71","1242"))+
  labs(title = "2004年到2016年每日抽菸率(以教育別劃分)",
       caption = "資料來源: 臺灣政府資料開放平臺")+
  scale_color_discrete_sequential(palette = "Palette1")->finalplot
finalplot
```

#### 設計說明
說明想傳達的訊息（必要）及設計想法（非必要）。寫在***之後
*** 
透過這張圖，可以看出大學、小學及以下、研究所以上、高中高職皆有下降的趨勢。也可以看出抽菸率最高的集中在國中階段，反而研究所或以上是抽菸率最低的。
用線圖是因為可以看出2004年到2016年的變化，也可以看出每個教育別之間的差別。

