---
title: "每週一圖作業"
output: html_document
params:
  組員: ["曾雨晴"]  
  學號: ["410773017"]
---

#### 環境設定

以下為老師執行時一定會存在的環境設定
```{r basic setup, message=FALSE, echo=TRUE, eval=T}
library(dplyr); library(stringr); library(ggplot2); library(plotly); library(lubridate); library(readr); library(tidyr); library(showtext)

font_add("QYuan","C:/Users/User/Downloads/cwTeXQYuan-Medium.ttf") # 新增字體
showtext_auto(enable=TRUE) #啟用字體
theme_set(theme_classic())
knitr::opts_chunk$set(out.width='80%', fig.asp=.75, fig.align='center', fig.showtext=T)
```

#### 資料處理

此部份在做：

  * 原始Rda資料引入（即引入**dataList**物件）；
  
  * 資料清理成作圖用graphData物件。

請將你最原始的資料連同作業一起上傳到作業上傳網址：  
  * 若「原始資料為網頁下載」，且下載指令寫在data cleaning chunk裡的話，可以不用上傳「資料」。  
  * 若原始資料有很多個檔案，請先引入成data frame並存在「一個」.Rda檔裡上傳（如`example_data.Rda`檔）。  

資料檔引入到進入作圖前的資料處理請寫在下面區塊，分二部份：

  * 資料處理  
  * 作圖用資料物件生成
  
```{r data cleaning, echo=TRUE, eval=T}
library(readr)
exchangeData <- read_csv("https://ws.moe.edu.tw/001/Upload/4/relfile/0/4741/03e37384-89d5-443f-9915-5735748e280c.csv", locale = locale(encoding = "BIG5"))

save(exchangeData,file = "uploadfile.Rda")
load("uploadfile.Rda")
graphDate<-list()

exchangeData%>%
  mutate(
    學年度=as.factor(學年度),
    `學期（上學期為1；下學期為2）`=as.factor(`學期（上學期為1；下學期為2）`),
    設立別=as.factor(設立別),
    學校類別=as.factor(學校類別),
    學校統計處代碼=as.factor(學校統計處代碼),
    學校名稱=as.factor(學校名稱),
    `學制班別(日間)`=as.factor(`學制班別(日間)`),
    `進修交流國家(地區)區域別`=as.factor(`進修交流國家(地區)區域別`),
    學年學期=str_c(學年度,`學期（上學期為1；下學期為2）`,sep="/"),
    學年學期=as.factor(學年學期)
  )%>%
  gather(
    contains("本國"),
    key="類別",value="人數"
  )%>%
  group_by(`進修交流國家(地區)區域別`)%>%
  summarise(人數=sum(人數))->graphDate$exchangeData
```

#### 繪圖程式

```{r graph, echo=T, eval=T}
graphDate$exchangeData%>%
ggplot()+
  geom_col(
  aes(x=`進修交流國家(地區)區域別`,y=人數)
  )->finalplot
finalplot

finalplot%>%
  ggplotly()
```

#### 設計說明
說明想傳達的訊息（必要）及設計想法（非必要）。寫在***之後
*** 
此圖為民國105年到106年，全國大學(含)以上的學生，到各個地區交流的人數。可以看出大部分學生去交流仍以亞洲地區(包含大陸地區、其他亞洲地區、東協、港澳、南亞)為主，其次為歐洲。而亞洲地區又可比較出，其他亞洲地區人數最多，像是日本、韓國等等，其次是大陸地區，第三名則是東協地區。
而選用長條圖是因為希望可以展現出數量上的明顯差異。
