---
title: "課堂練習"
output: html_notebook
---
```{r}
library(dplyr); library(stringr); library(ggplot2); library(plotly); library(lubridate); library(readr); library(tidyr); library(showtext)

font_add("QYuan","C:/Users/User/Downloads/cwTeXQYuan-Medium.ttf") # 新增字體
showtext_auto(enable=TRUE) #啟用字體
theme_set(theme_classic())
knitr::opts_chunk$set(out.width='80%', fig.asp=.75, fig.align='center', fig.showtext=T)

```

```{r}
StuList <- list(
  次序=c(1,2,3,4,5,6,7,8),
  學號=c(172,214,322,425,517,833,752,114),
  姓名=c("小明","大雄","胖虎","小新","大白","阿華","小英","阿美"),
  性別=c("男","男","男","女","女","男","女","男"),
  成績=c(80,42,90,82,50,77,30,90)
  )
StuList 
as.data.frame(StuList) -> StuDFfromList
StuDFfromList
```

```{r}
StuDF <- data.frame(
  次序=c(1,2,3,4,5,6,7,8),
  學號=c(172,214,322,425,517,833,752,114),
  姓名=c("小明","大雄","胖虎","小新","大白","阿華","小英","阿美"),
  性別=c("男","男","男","女","女","男","女","男"),
  成績=c(80,42,90,82,50,77,30,90)
  )

StuDF 
```


```{r}
class(StuDF)#data.frame→可以玩什麼花樣
typeof(StuDF)#list 
```

```{r}
class(StuList)#data.frame
typeof(StuList)#list 
```

```{r}
length(StuDF) # 從向量角度看 5
ncol(StuDF)#跟length(StuDF)是一樣的
nrow(StuDF) # 從矩陣角度看 8
```

```{r}
str(StuDF)#第一步是檢查
head(StuDF)
tail(StuDF)
```

####dplyr
```{r}
library(dplyr)
```

###slice
```{r}
StuDF
slice(StuDF,1:3)%>% View
slice(StuDF,4:5)%>% View
slice(StuDF,n())%>% View
```

#用slice顯示最後兩筆
```{r}
slice(StuDF,7:8)%>% View
slice(StuDF,(n()-1):n())%>% View
```

```{r}
StuDF
slice(StuDF,-5:-7)%>% View#減掉五到七
```

```{r}
5:7
-(5:7)#不要五到七
```

```{r}
slice(StuDF,-(5:7))
slice(StuDF,c(-5,-6,-7))
```

#只要1.7.8
```{r}
slice(StuDF,c(1,4,8))
```


##政府開放平台:106學年大專院校校別學生數
```{r}
library(readr)
collegeData <- read_csv("https://raw.githubusercontent.com/tpemartin/github-data/master/103_student.csv")
```
#檢查變數結構
```{r}
str(collegeData)
```
#顯示前4筆，後3筆，中間第101到110筆。
```{r}
#顯示前4筆
slice(collegeData,c(1:4))%>%View
#後3筆
slice(collegeData,c((n()-2)):n())%>%View
#中間第101到110筆
slice(collegeData,101:110)%>%View
```


###mutate：產生變數
```{r}
StuDF
mutate(StuDF,
       調分後成績=成績+10)->
  StuDF #如果更動原dataframe記得要回存
StuDF

transmute(StuDF,
       調分後成績=成績+10) # 只有新創，不保留其他變數
```

```{r}
#基礎方式新增變數
StuDF$調分後成績 <-
  StuDF$成績+10

#mutate的好處就是不用一直寫StuDF$
```

##在collegeData:

新增變數男生及女生,其值為「一到四年級」所有男生及女生的加總。（男生使用dplyr, 女生不使用dplyr）

新增變數男女生比，其值為前述男生/女生。

```{r}
collegeData
#新增男生變數
mutate(collegeData,
       男生=一年級男生+二年級男生+三年級男生+四年級男生)->
  collegeData
#新增女生變數
collegeData$女生<-
  (collegeData$一年級女生+collegeData$二年級女生+collegeData$三年級女生+collegeData$四年級女生)
#新增男女生比
mutate(collegeData,
       男女生比=男生/女生)->collegeData

```

```{r}
#mutate一次可以創造很多變數
mutate(collegeData,
       男生=一年級男生+二年級男生+三年級男生+四年級男生,
       女生=一年級女生+二年級女生+三年級女生+四年級女生,
       男女生比=男生/女生)->
  collegeData
```

### summarise：計算特徵值
```{r}
StuDF
summarise(StuDF,
        平均成績=mean(成績),
        最高分=max(成績),
        最低分=min(成績))
```
##以上計算若把summarise改成mutate結果會如何？
```{r}
StuDF
mutate(StuDF,
        平均成績=mean(成績),
        最高分=max(成績),
        最低分=min(成績))
#每項都會出現平均成績最高分跟最低分
```
##若老師的調分為原始成績加上「最高最低分差距除以5」，請產生調分成績:
```{r}
mutate(StuDF,
        平均成績=mean(成績),
        最高分=max(成績),
        最低分=min(成績),
        調整後成績=成績+(最高分-最低分)/5)->
  StuDF
```

### select：選擇變數
```{r}
StuDF
mutate(StuDF,
        平均成績=mean(成績),
        最高分=max(成績),
        最低分=min(成績)) -> StuDF2
```

```{r}
StuDF2
names(StuDF2)
select(StuDF2,
       姓名,學號,成績,調分後成績)
select(StuDF2,
       -次序,-性別,-最高分,-最低分)#不選
```

```{r}
#select helpers
select(StuDF2,
       次序,性別,
       contains("最"))#選次序性別跟有最的

select(StuDF2,
       -次序,-性別,
       -contains("最"))
```

```{r}
select(collegeData,
       contains("男生"))
```

### filter：條件選取觀測值

##如果不用filter
```{r}
StuDF
# logical vector
logiChoose <- c(
  F,F,F,T,T,F,T,F
)#F也可以寫False,T也可以寫True
# 使用logical vector選擇所要觀測值"女"
StuDF[logiChoose,]#當作矩陣來取，取出女生的位置(4.5.7)
```

```{r}
logiChoose
which(logiChoose)
slice(
  StuDF,which(logiChoose)
)#which是用來找True在哪裡
```

```{r}
StuDF$性別=="女" # logical predicate

logiChoose <- StuDF$性別=="女"
StuDF[logiChoose,]
```

```{r}
# relational operators
StuDF$性別=="女" 
StuDF$成績>60

# combined with logical operator
(StuDF$性別=="女" & StuDF$成績>60) -> logiChoose2#兩個條件同時成立
logiChoose2

StuDF[logiChoose2,]
```

##使用filter

```{r}
#filter(data frame, logical predicates)
StuDF
filter(StuDF,
       性別=="女")
filter(StuDF,
       (性別=="女" & 成績>60))
filter(StuDF,
       性別=="女",
       成績>60) # 多個AND條件可用,分隔
```

##依以下各別情境，選出collegeData中符合情境的觀測值：

```{r}
#縣市名稱為“30 臺北市”
filter(collegeData,
       縣市名稱=="30 臺北市")
#縣市名稱為“30 臺北市”或“01 新北市”。（使用OR|或belong to%in%）
filter(collegeData,
       縣市名稱=="30 臺北市"|縣市名稱=="01 新北市")
#%in%是屬於，所以可以把要的條件放在集合中
filter(collegeData,
       縣市名稱 %in% c("30 臺北市","01 新北市"))
```

### group_by：分群計算
```{r}
#group_by(data frame,分群變數)

group_by(StuDF,
         性別) -> StuDF_by性別

# 使用grouped data frame
summarise(StuDF_by性別,
        平均成績=mean(成績),
        最高分=max(成績),
        最低分=min(成績))

# 使用ungrouped data frame
summarise(StuDF,
        平均成績=mean(成績),
        最高分=max(成績),
        最低分=min(成績))

#各加其群組之「最高減最低分除以5」
mutate(
  StuDF_by性別,
  最高分=max(成績),
  最低分=min(成績),
  調分大小=(最高分-最低分)/5,
  調分後成績=成績+調分大小
) -> StuDF_依性別調分
StuDF_依性別調分

#依性別及成績是否大於75分：
group_by(StuDF,
         性別,
         (成績>75)) -> StuDF_by性別成績

summarise(StuDF_by性別成績,
          平均成績=mean(成績),
          人數=n())

#ungroup
ungroup(StuDF_依性別調分) -> 
  StuDF_調分後
```

##算collegeData中不同縣市名稱及體系別及等級別的一年級男生及一年級女生總數（使用sum）和學校數目。

```{r}
group_by(collegeData,
         縣市名稱,
         體系別,
         等級別) -> collegeData_grouped
summarise(collegeData_grouped,
          一年級男生總數=sum(一年級男生),
          一年級女生總數=sum(一年級女生),
          #學校數目=n()不適合，因為有不同學制，會重複計算
          學校數目=length(unique(學校名稱)))#unique可以讓重複的不被計算


```

####Pipe operator
```{r}
group_by(StuDF,
         性別) -> StuDF_by性別

mutate(
  StuDF_by性別,
  最高分=max(成績),
  最低分=min(成績),
  調分大小=(最高分-最低分)/5,
  調分後成績=成績+調分大小
) -> StuDF_依性別調分

ungroup(StuDF_依性別調分) -> 
  StuDF_調分後

#使用pipe
StuDF %>% # 將StuDF
  group_by(性別) %>% # 依性別分群
  mutate( # 接著計算各群的:
    最高分=max(成績),
    最低分=min(成績),
    調分大小=(最高分-最低分)/5,
    調分後成績=成績+調分大小
  )  %>% 
  ungroup() -> # 接著ungroup後輸出
  StuDF_調分後
```

##將collegeData，依等級別,縣市名稱分群後,計算一年級男/女生比例後,找出男女生比例最高的等級別,縣市名稱組合。

```{r}
collegeData%>%
  group_by(等級別,縣市名稱)%>%  #依等級別,縣市名稱分群
  mutate(
    一年級男女生比例=sum(一年級男生)/sum(一年級女生)  #計算一年級男/女生比例
  )%>%
  ungroup()->
  collegeData_rate

which.max(collegeData_rate$一年級男女生比例) ->locMax  #找出男女生比例最高的等級別,縣市名稱組合
locMax
collegeData_rate[locMax,]
```

##計算每位學生每學期的平均成績。

##計算每位學生每學期學分數在必/選/通 三類的學分數比重。

##學屆為100（即100學年入學）的學生，各系學生在學所修總學分數之中位數，何系最高？
```{r}
load(url("https://www.dropbox.com/s/duh5aaqgl2f5m3z/loopTranscriptData.Rda?raw=1"))
```

```{r}
transcriptDataFinal%>%
  group_by(學號,學期,學年)%>%
  mutate(
    平均成績=sum(學分數*學期成績)/sum(學分數)
  )%>%
  ungroup()->
  transcriptDataFinal_mean
```

